pt-BR: Roupa, mecanismo de fixação: Tira aderente (Velcro); Ímãs; Abas de papel; Adesivo reutilizável; Aderência estática; Outros
hr-HR: Mehanizam pričvršćivanja odjeće: Čičak (Velcro); Magneti; Papirnati jezičci; Višekratno ljepilo; Statičko prianjanje; Ostalo
vi: Cơ chế gắn/đính của trang phục: Gai dính (Velcro); Nam châm; Nhãn dán bằng giấy; Keo dán tái sử dụng; Bám dính tĩnh điện; Khác
it: Meccanismo di attacco del costume: A strappo (Velcro); Magneti; Linguette di carta; Adesivo riutilizzabile; Adesione statica; Altro
nl: Bevestigingsmechanisme outfit: Klittenband (Velcro); Magneten; Papieren lipjes; Herbruikbare lijm; Statisch hechtend; Overige
de: Befestigungsmechanismus für Outfits: Klettverschluss; Magnete; Papierlaschen; Wiederverwendbarer Klebstoff; Statische Haftung; Sonstige
en: Outfit attachment mechanism: Hook & loop (Velcro); Magnets; Paper tabs; Reusable adhesive; Static cling; Other
zh-TW: 服裝造型固定機制: 魔鬼氈; 磁鐵; 紙籤; 可重複使用的黏合劑; 靜電貼; 其他
th: กลไกการติดชุด: ตีนตุ๊กแก (Velcro); แม่เหล็ก; แถบกระดาษ; กาวแบบใช้ซ้ำได้; สติกเกอร์สุญญากาศ; อื่นๆ
zh-CN: 套装固定方式: 魔术贴 (Velcro); 磁铁; 纸片折角; 可重复使用的粘合剂; 静电吸附; 其他
sv: Mekanism för fastsättning av outfit: Kardborre; Magneter; Pappersflikar; Återanvändbart lim; Statisk vidhäftning; Övrigt
el: Μηχανισμός στερέωσης στολής: Σκρατς (Velcro); Μαγνήτες; Χάρτινες καρτέλες; Επαναχρησιμοποιούμενη κόλλα; Στατική προσκόλληση; Άλλο
tr: Kıyafet bağlantı mekanizması: Cırt cırt (Velcro); Mıknatıslar; Kağıt tırnaklar; Yeniden kullanılabilir yapıştırıcı; Statik tutunma; Diğer
sk-SK: Mechanizmus prichytenia oblečenia: Suchý zips (Velcro); Magnety; Papierové úchytky; Opakovane použiteľné lepidlo; Statické priľnutie; Iné
ko: 의상 부착 방식: 벨크로; 자석; 종이 탭; 재사용 가능 접착제; 정전기 점착; 기타
pt-PT: Mecanismo de fixação do vestuário: Tiras aderentes (Velcro); Ímanes; Abas de papel; Adesivo reutilizável; Adesão estática; Outro
da: Fastgørelsesmekanisme for outfit: Velcrobånd; Magneter; Papirflige; Genanvendelig klæbemiddel; Statisk klæbende; Andet
cs: Upevňovací mechanismus pro výstroj: Suchý zip (Velcro); Magnety; Papírové úchytky; Znovupoužitelné lepidlo; Statická fólie; Ostatní
ja: アウトフィットアタッチメントメカニズム: 面ファスナー (ベルクロ); マグネット; 紙の爪; 繰り返し使える粘着剤; 静電気帯電; その他
fi: Asusteen kiinnitysmekanismi: Tarranauha (Velcro); Magneetit; Paperiliuskat; Uudelleenkäytettävä liima; Staattinen kiinnittyminen; Muu
lt-LT: Rūbų tvirtinimo mechanizmas: Kibioji juosta („Velcro“); Magnetai; Popierinės kilpelės; Daugkartinio naudojimo klijai; Statinis sukibimas; Kita
pl: Mechanizm mocowania odzieży: Rzep (Velcro); Magnesy; Papierowe zakładki; Klej wielokrotnego użytku; Folia elektrostatyczna; Inne
bg-BG: Механизъм за закрепване на облеклото: Велкро (кукички и примки); Магнити; Хартиени езичета; Лепило за многократна употреба; Статично прилепване; Друго
nb: Festemekanisme for antrekk: Borrelås; Magneter; Papirfliker; Gjenbrukbart lim; Statisk klebing; Annet
hu: Öltözet rögzítési mechanizmusa: Tépőzár (Velcro); Mágnesek; Papírfülek; Többször használható ragasztó; Sztatikus tapadás; Egyéb
ru: Механизм крепления комплекта одежды: Липучка (Velcro); Магниты; Бумажные язычки; Многоразовый клей; Статическое прилипание; Другое
es: Mecanismo de sujeción del conjunto: Gancho y bucle (Velcro); Imanes; Pestañas de papel; Adhesivo reutilizable; Adherencia estática; Otro
sl-SI: Mehanizem za pritrjevanje oblačila: Sprijemalni trak (ježek); Magneti; Papirnati zavihki; Lepilo za večkratno uporabo; Statična oprijemljivost; Drugo
fr: Mécanisme de fixation d'un équipement: Bande auto-agrippante (Velcro); Aimants; Languettes en papier; Adhésif réutilisable; Adhérence statique; Autre
ro-RO: Mecanism de prindere a ținutei: Scai (Velcro); Magneți; Cleme de hârtie; Adeziv reutilizabil; Aderență statică; Altele